【裁判字號】    95,訴,305
【裁判日期】    950630
【裁判案由】    毒品危害防制條例
【裁判全文】
臺灣嘉義地方法院刑事判決               95年度訴字第305號
公  訴  人  臺灣嘉義地方法院檢察署檢察官
被      告  甲○○
上列被告因違反毒品危害防制條例案件，經檢察官提起公訴（95
年度毒偵字第485號、95年度毒偵緝字第35號），由本院合議庭
裁定由受命法官獨任行簡式審判程序審理後，判決如下：
    主  文
甲○○連續施用第一級毒品，累犯，處有期徒刑拾月，扣案之注
射針筒壹支沒收；又連續施用第二級毒品，累犯，處有期徒刑伍
月。應執行有期徒刑壹年貳月，扣案之注射針筒壹支沒收。
    事  實
一、甲○○前因施用毒品案件，經本院以90年度毒聲字第366號
    裁定送觀察、勒戒後，因認有繼續施用毒品之傾向，由臺灣
    嘉義地方法院於以90年毒聲字第659號裁定入戒治處所施以
    強制戒治1年，嗣本院又以90年毒聲字第1267號裁定停止戒
    治付保護管束，並於民國91年7月7日保護管束期滿後，並經
    臺灣嘉義地方法院檢察署檢察官於91年7月7日以91年度戒毒
    偵字第130號為不起訴處分確定；再因施用第1級毒品海洛因
    ，業經本院於93年10月21日以93年度簡上字第122號判處有
    期徒刑10月確定，甫於94年6月18日執行完畢。猶不知悔改
    ，復於前開強制戒治執行完畢釋放後5年內，基於概括犯意
    ，自94年9月25日起至95年3月7日21時10分回溯72小時內之
    某時止，連續在嘉義縣布袋鎮朋友家、嘉義市東區興村里過
    溪139號現住處等處施用第1級毒品海洛因多次；又自94 年9
    月25日起至94年10月3日22時止，連續在嘉義縣布袋鎮朋友
    家，施用第2級毒品安非他命多次。嗣為警分別於94年10 月
    6日23時50分許、95年3月7日21時10分許，在嘉義縣布袋鎮
    光復里台17線六棟寮路口、嘉義市○○○路51號前查獲，並
    扣得注射針筒1支。
二、案經嘉義縣警察局報請臺灣嘉義地方法院檢察署檢察官偵查
    起訴。
    理  由
一、按除被告所犯為死刑、無期徒刑、最輕本刑為3年以上有期
    徒刑之罪或高等法院管轄第一審案件者外，於法院行準備程
    序進行中，被告先就被訴事實為有罪之陳述時，審判長得告
    知被告簡式審判程序之旨，並聽取當事人、代理人、辯護人
    及輔佐人之意見後，裁定進行簡式審判程序；且受命法官行
    準備程序，與法院或審判長有同一之權限；又簡式審判程序
    之證據調查，不受刑事訴訟法第159條第1項、第161條之2、
    第161條之3、第163條之1及第164條至第170條規定之限制，
    刑事訴訟法第273條之1第1項、第279條第2項前段、第273條
    之2分別定有明文。查本案被告甲○○所犯為死刑、無期徒
    刑、最輕本刑為3年以上有期徒刑以外之罪，且非高等法院
    管轄第一審之案件，經本院合議庭裁定由受命法官行準備程
    序時，被告就被訴事實為有罪之陳述後，復經本院合議庭裁
    定由受命法官獨任行簡式審判程序，是其證據之調查，自不
    受刑事訴訟法第159條第1項、第161條之2、第161條之3、第
    163條之1及第164條至第170條規定之限制，合先敘明。
二、被告甲○○對其於前揭時、地，連續施用第一級毒品海洛因
    及第二級毒品甲基安非他命之事實，業據其於本院審理時自
    承不諱，且被告於94年10月6日23時50分許、95年3月7日21
    時10分許，為警查獲後，經警對之採集尿液送臺灣檢驗科技
    股份有限公司、高雄市立凱旋醫院以「免疫學分析法」及「
    氣相層析質譜法」檢驗結果，分別呈嗎啡及安非他命類陽性
    反應 (海洛因於人體會代謝成嗎啡，因此海洛因之施用者，
    係檢驗其尿液中之嗎啡反應)、嗎啡陽性反應等情，此有上
    開公司及醫院尿液檢驗報告各1份、代號與真實姓名對照表
    各2紙在卷足稽，並有其所有供施用第一級毒品海洛因所用
    之注射針筒1支扣案可資佐證。又參以初次吸食煙毒者，經
    人體代謝作用於8小時內，約有百分之80之量排出，24小時
    後，約有百分之90排出，72小時後仍有微量排出，依個人體
    質不同排出時間亦有差異，尤其成癮者其於吸食後120小時
    內所採尿液，配合具公信力之儀器，仍可驗出等情，有憲兵
    司令部80年3月25日80年鑑驗字第0999號函可參；可知若被
    告尿液中驗得嗎啡陽性反應，應認其於採尿前回溯72小時內
    之某時，有施用海洛因。準此，足認被告自白施用第一級毒
    品海洛因及第二級毒品甲基安非他命之犯行，核與事實相符
    ，應堪採信。
三、又查，被告甲○○前因施用毒品案件，經本院以90年度毒聲
    字第366號裁定送觀察、勒戒後，因認有繼續施用毒品之傾
    向，由臺灣嘉義地方法院以90年毒聲字第659號裁定入戒治
    處所施以強制戒治1年，嗣本院又以90年毒聲字第1267號裁
    定停止戒治付保護管束，並於民國91年7月7日保護管束期滿
    後，並經臺灣嘉義地方法院檢察署檢察官於91年7月7日以91
    年度戒毒偵字第130號為不起訴處分確定等情，有臺灣嘉義
    地方法院檢察署刑案資料查註紀錄表、臺灣高等法院被告前
    案紀錄表等在卷可參，則被告於強制戒治執行完畢釋放後，
    5年內再犯毒品危害防制條例第10條之罪，應依法論罪科刑
    。
四、查海洛因、甲基安非他命分別為毒品危害防制條例所謂之第
    一、二級毒品，觀諸該條例第2條第2項第1、2款之規定甚明
    ，是核被告甲○○所為係犯毒品危害防制條例第10條第1項
    之施用第一級毒品罪及同條第2項之施用第二級毒品罪。其
    施用第一、二級毒品前持有毒品之低度行為，均為其施用毒
    品之高度行為所吸收，不另論罪。被告多次施用第一級毒品
    海洛因及第二級毒品甲基安非他命之犯行，時間緊接，方法
    相同，所犯又係構成要件相同之罪名，顯均係基於概括之犯
    意反覆為之，應依刑法第56條連續犯之規定以一罪論，並加
    重其刑。又其所犯上開2罪間，犯意各別，罪名不同，應分
    論併罰之。再被告前因施用第1級毒品海洛因，經本院於93
    年10月21日以93年度簡上字第122號判處有期徒刑10月確定
    ，甫於94年6月18日執行完畢等情，有臺灣高等法院被告前
    案紀錄表及臺灣嘉義地方法院檢察署刑案資料查註紀錄表附
    卷可憑，其於有期徒刑執行完畢後5年以內再犯本件有期徒
    刑以上之罪，為累犯，應依刑法第47條之規定，遞加重其刑
    。爰審酌被告不思其正值盛年，堪為社會大用之際，卻長期
    耽溺於戕身之物，且前已有施用毒品之紀錄，並經強制戒治
    後，竟又再度施用，顯見其意志不堅，仍未戒絕，自我把持
    、控制之能力顯然不佳，毫無悔改之意，又施用足以導致精
    神障礙、性格異常，甚至造成生命危險之毒品，戕害一己之
    身體健康，及其犯罪之動機、目的、手段、坦承犯罪之犯後
    態度尚稱良好等一切情狀，量處如主文所示之刑，並定其應
    執行之刑，以資懲儆。前開扣案之注射針筒1支係被告所有
    且供本件施用第一級毒品所用之物，業據其供明在卷，均應
    依刑法第38條第1項第2款規定併予宣告沒收。
據上論斷，應依刑事訴訟法第299條第1項前段、第273條之1第1
項，毒品危害防制條例第10條第1項、第2項、第23條第2項，刑
法第11條、第56條、第47條、第51條第5款、第38條第1項第2款
，判決如主文。
本案經檢察官王振名到庭執行職務。
中    華    民    國    95    年    6     月    30    日
                  刑事第二庭    法  官  洪嘉蘭
以上正本證明與原本無異。
如不服本判決，應於判決送達後10日內，向本院提出上訴狀。
中    華    民    國    95    年    6     月    30    日
                                書記官  吳明蓉
附錄本案論罪科刑法條全文：
毒品危害防制條例第10條：
施用第一級毒品者，處6月以上5年以下有期徒刑。
施用第二級毒品者，處3年以下有期徒刑。


司法院資訊處製作；財團法人民間司法改革基金會備份。
